臺灣高等法院高雄分院民事判決　　　 95年度勞上更(二)字第2號
上　訴　人　陸軍軍官學校
法定代理人　丙○○
訴訟代理人　丁○○
被上訴　人　乙○○
訴訟代理人　李慶榮律師
　　　　　　孫守濂律師
上列當事人間請求確認僱傭關係存在事件，上訴人對於民國89年
10月18日臺灣高雄地方法院89年度勞訴字第24號第一審判決提起
上訴，經最高法院第二次發回更審，本院於96年2 月6 日言詞辯
論終結，判決如下：
    主  文
原判決廢棄。
被上訴人在第一審之訴駁回。
第一、二審及發回前第三審訴訟費用由被上訴人負擔。
    事實及理由
一、上訴人之法定代理人原為張岳衡，於訴訟中經變更為楊國強
    ，再變更為丙○○，有各該國防部人事令在卷可稽，並均經
    聲明承受訴訟，核與法律規定相符，應予准許，先予說明。
二、被上訴人起訴主張：伊自民國83年8 月16日起受僱於上訴人
    擔任通信作業員，係屬國防事業之非軍職人員，自87年7 月
    1 日起適用勞動基準法（下稱勞基法）。詎上訴人於89年5
    月15日，以伊之年度考成被評定為丁等為由，依違反勞動契
    約或工作規則情節重大之規定，終止兩造間之勞動契約。惟
    被上訴人此項終止契約違反勞基法第12條之規定，且其終止
    契約時已逾30日之除斥期間，依法不生效力等情，爰聲明求
    為確認兩造間之僱傭關係存在之判決。
三、上訴人則以：上訴人因連續曠職3 日及違反勞動契約或工作
    規則情節重大，而於88年度之考成被評定為丁等，符合「國
    軍編制內及科技、臨時聘雇人員管理作業規定」（下稱管理
    作業規定）第21條第1 項第8 款規定之要件，伊自得不經預
    告終止契約且不發給資遣費，且伊所為終止亦未逾30日之除
    斥期間等語，資為抗辯。
四、原審經審理結果，准被上訴人之請求，上訴人提起上訴，經
    本院前審駁回上訴人之上訴，上訴人再提起上訴，經最高法
    院第一次廢棄發回，本院更一審將原判決廢棄，改判駁回被
    上訴人之請求。被上訴人提起第三審上訴，經最高法院將本
    院更一審判決廢棄發回。上訴人於本院聲明：(一)原判決廢棄
    。(二)被上訴人在第一審之訴駁回。(三)第一、二審及發回前第
    三審訴訟費用由被上訴人負擔。被上訴人則聲明：(一)上訴駁
    回。(二)第二審及發回前第三審訴訟費用由被上訴人負擔。
五、兩造爭執及不爭執事項：
  (一)不爭執部分：
  1.被上訴人自83年8 月16日起以受僱於上訴人擔任通信作業員
    ，屬國防事業之非軍職人員，自87年7 月1 日起適用勞基法
    。有相關人事令及行政院勞工委員會之函文在卷可稽（見原
    審調字卷第11頁、原審卷第18～23頁，本院上字卷第121 、
    148 頁）。
  2.上訴人以被上訴人於88年12月6 日至8 日無故繼續曠職3 日
    為由，於88年12月16日作成記過1 次之處分。經被上訴人向
    國防部提出申訴，國防部轉請陸軍總部調查，陸軍總部於89
    年2 月25日完成調查結果認定被上訴人確有曠職情事，但上
    訴人所為記過處分不當（認已符合終止聘僱契約之要件），
    應依勞基法及相關規定辦理，並函知上訴人，上訴人乃於89
    年4 月13日將該記過處分註銷。又上訴人於89年5 月15日以
    被上訴人88年度考成考列丁等為由，未經預告終止與被上訴
    人間之勞動契約。有相關人事令在卷可稽（見原審調字卷第
    8 ～10頁、原審卷第98～100 頁）。
  (二)爭執部分：
  1.上訴人得為終止契約之事由是否存在。
  2.如有上開情事，上訴人之終止是否合法（含是否逾除斥期間
    ）。
六、上訴人得為終止契約之事由是否存在部分：
  (一)經查，依上訴人於89年5 月15日所核發之人事令（即解僱令
    ）所載，上訴人係以被上訴人因年度聘雇人員考成列丁等為
    由對被上訴人為終止勞動契約（解僱），有兩造所不爭執之
    該人事令在卷可稽（見原審調字卷第10頁）。
  (二)又「國軍編制內及科技、臨時聘雇人員管理作業規定」第21
    條第1 項第8 款係將「年度考成列為丁等者」列為得不經預
    告終止契約之之要件，並與「違反勞動契約或工作規則，情
    節重大者」（同條項第4 款）及「無正當理由繼續曠職（工
    ）三日或一個月內達六日者」 (同條項第6 款）同列為得不
    經預告終止契約之事由，有該管理作業規定在卷可憑（見原
    審卷第64頁）。而該作業規定復為兩造間聘雇契約之約定內
    容（見原審卷第59頁）。則「年度考成丁等」在形式上顯可
    據為得不經預告終止勞動契約之事由。
  (三)被上訴人之88年度考成上半年度即4 ～9 月部分，其考成績
    分為88分，而下半年度即10～12月部分之績分則為28分（上
    訴人誤算為27分），合計為116 分，平均則為58分（上訴人
    算為57.5分），有該考成表在卷可稽（見本院上字卷第123
    、124 頁）。而依上開管理作業規定第31條、第32條及「國
    軍聘雇人員考成作業規定」（下稱考成作業規定）第陸之二
    之(四)規定，聘雇人員之年度考成未滿60分者為丁等，並應終
    止勞動契約（見原審卷第67、68、96、97頁），則被上訴人
    之年度考成既評定為58分（縱如被上訴人所稱其有嘉獎1 次
    可加0.5 分，亦僅有58 .5 分，而未滿60分），自屬丁等。
    故上訴人以被上訴人之年度考成丁等為終止契約之事由，並
    據以解僱被上訴人，就上開管理作業規定及考成作業規定所
    規定之內容而言，即屬有據。
七、如有上開情事，上訴人之終止是否合法（含是否逾除斥期間
    ）部分：
  (一)如上所述，被上訴人之年度考成列為丁等為上訴人據以終止
    契約之依據，則其終止是否合法，自應審酌：考成列為丁等
    得否為終止契約之事由、考列丁等之原因事實是否與其他得
    終止契約之事由相同、如得為終止時是否應受除斥期間之限
    制等情事。經查：
  1.按勞基法第12條所規定之雇主得不經預告終止契約之事由中
    ，並未列有「年度考成丁等」之事由，而行政院勞工委員會
    之函示則認為適用勞基法之事業單位若基於對員工之管理需
    要而有考核必要時，得否以考核結果為丁等而終止勞動契約
    ，因勞基法就終止契約係採行法定事由制，故應視該勞工評
    列為丁等之具體原因是否符合違反勞動規則或工作規則而情
    節重大為依據，如不符合上開要件，仍不允許雇主以單方意
    思表示訂為終止契約之事由，有該會函復原審之89年8 月31
    日台89勞動一字第0036759 號書函在卷可稽（見原審卷第18
    、19頁），此亦為同會87年8 月5 日台87勞動一字第029636
    號及79年5 月21日台79勞動一字第10567 號函釋之意旨（見
    本院上字卷第222 頁）。就此而言，適用勞基法之事業單位
    若基於管理上之需要，而有對其聘雇之員工為考核（或考成
    ）之必要時，並非不得對其員工採行考核制度，且亦非不得
    將丁等列為終止之事由，僅該列為丁等而終止勞動契約之具
    體原因事實，應符合勞基法第12條第1 項第4 款所稱之「違
    反勞動規則或工作規則，情節重大」之要件，不得由雇主任
    意評定，以維勞資間權利義務之衡平。
  2.又依上開管理作業規定第31條、考成作業規定第陸項及陸軍
    聘雇人員工作規則第44條規定（見原審卷第67、84、96頁）
    ，上訴人所聘雇未滿6 個月不及年度服務時間不足6 個月者
    並不辦理考成，而考成結果則分別評列為甲、乙、丙、丁之
    等第，而分別有晉級或解僱之效果。則就上訴人採行之年度
    考成制度而言，應係就員工整年度之工作、操行、學識及才
    能等項目為整體之考核，並藉此考核結果決定是否給予晉級
    及續聘。核其目的既係在經由整年度考核以觀察員工是否盡
    責及適任，作為昇遷晉級或續聘之參考，應屬雇主行使人事
    管理權之核心事項，且因係採行年度考核之方式，而非一時
    一地之短期評定基準，對員工而言亦較有保障，不致因一時
    之作為而受有不當評價及懲處之不利益（例如雇主不須於勞
    工有其他法定終止事由時，即必須於法定期間內為終止致無
    彈性調整空間），而對僱主而言，亦可因而採行較有彈性及
    較人性化之管理考核措施，而緩和勞僱關係之緊繃及衝突，
    故屬適當之評定方式。又此項評定方式既係採行長期表現之
    評定，則在評定之事由上自有可能與其他法定得終止之事由
    相互重疊（如評定期間曾有無正當理由曠職三日或違反工作
    規則之情事）。然此項終止事由在本質上既已受有其評定之
    具體事實應符合「違反勞動規則或工作規則，情節重大」之
    要件而不違背保護勞工之目的，縱評定之原因事實與其他法
    定終止事由相同，亦應不受影響，而得列為終止勞動契約之
    事由。
  3.另管理作業規定第21條第2 項就上訴人為終止契約之期限，
    並未規定如以考列丁等為事由時，是否應於知悉時起30日內
    為之，但衡量該要件之性質，既係以考列丁等之具體原因事
    實應符合違反勞動規則或工作規則，情節重大之要件，則在
    終止之期限要件上自應採行相同之基準。而在此相同之要件
    下，不論上開管理作業之規定或勞基法第12條第2 項均有應
    自知悉其情形之日起30日內為終止意思表示之除斥期間之限
    制，則在以考列丁等為終止事由時，自亦應受有之限制，亦
    即應於知悉考列丁等之日起30日內為之，逾此期間所為之終
    止即不合法。
  4.本件被上訴人於受評定之88年度考核期間，係因上訴人之副
    教育長耿繼川接到陳情指稱被上訴人有不當介入他人家庭行
    為而展開調查，並於調查中發現被上訴人有自88年12月6 日
    至同年月8 日連續曠職3 日之情事，上訴人所屬即上訴人服
    務之勤務營即因此將被上訴人為記過1 次之處分。被上訴人
    提出申訴，並於89年1 月19日召開之懲處研討會中仍否認有
    曠職，上訴人乃依被上訴人之要求給予10日期間蒐集證據。
    然期間經過後，被上訴人並未能提出證據，且直接向陸軍總
    部申訴。經總部派員調查後，認定被上訴人半年來沒有按時
    上、下班等情屬實，並要求上訴人適法辦理，同時追究失職
    人員責任，有陸軍總司令部89年2 月25日伯沈字第1176號
    令及所附之調查報告與建議在卷可稽（見本院卷(二)第13～16
    頁）。而上訴人主張被上訴人有連續曠職3 日部分，業經提
    出上訴人之副教育長耿繼川及陪同調查之人事科長王承和所
    分別出具之報告、與被上訴人同在通信中心工作之士兵莊鈺
    維、韓宏智所出具證明被上訴人連續3 日未上班之保證書、
    與被上訴人同辦公室同事劉振銘所出具證明被上訴人連續3
    日未上班之報告書為為證（見原審卷第118 ～129 頁），並
    經證人耿繼川於原審證述經其調查結果被上訴人確有曠職屬
    實（見原審卷第149 頁），證人劉振銘亦證稱同上情事（見
    原審卷第150 頁）。參以被上訴人並未能提出足以佐證其確
    有於該3 日上班之證據以供本院審酌。而上開證人或為親身
    從事調查工作之被上訴人上級長官，或為與被上訴人同一工
    作處所之同事，對被上訴人之是否有曠職一事並無任何直接
    利害關係，甚且在一般具有長官部屬或同事情誼之情況下，
    依人之常情均會有盡力協助或採證從嚴之心態，且基於調查
    之權責或同事之情誼亦無為虛偽記載或陳述之動機及必要，
    然調查結果卻明確指稱被上訴人有曠職情事，且同事則均表
    示並未見到被上訴人有到職上班，則經以上開事證相互斟酌
    結果，上訴人主張被上訴人確有曠職3 日之情事，應與事實
    相符而可採信。
  5.至被上訴人雖提出88年12月8 日之存款單為據，主張其於該
    日有到校上班（見本院更(一)卷(一)第82、84頁）。然該文書僅
    能證明被上訴人於該日有在上訴人學校內之土地銀行、郵局
    存款之事實，尚難以據為認定被上訴人於88年年12月6 日至
    8 日有到職上班之事實。又證人即被上訴人之兄吳丕君固到
    庭證稱除有公務或開會外，其每天都會載被上訴人上、下班
    ；係送被上訴人到官校黃埔路口，被上訴人再由那裡步行到
    校；下午5 點50分左右再到官校西側門馬路旁邊等被上訴人
    等語，證人即被上訴人之朋友張翎亦證稱有搭吳丕君之便車
    並先下車到鳳山兵仔市場買菜，一星期一或二次，車上尚有
    被上訴人等語（見本院更(一)卷(一)第327 ～333 頁）。然吳丕
    君所述之載送上下班，依其所述係將被上訴人送至上訴人學
    校門口附近後即行離去，再由被上訴人自行步行到校，吳丕
    君既未與被上訴人在同一地點工作，自亦無從證明被上訴在
    其離去後確有到校工作而未曠職，張翎之證言更亦無法佐證
    在其先行下車後被上訴人確有到校上班之情事，故其等之證
    言均無從為被上訴人有利之認定。另上訴人雖於88年11月16
    日以「被上訴人擔任通信中心通信員收發信件業務，認真盡
    職」為由，記被上訴人嘉獎1 次（見原審卷第46頁）。但該
    次嘉獎，係因被上訴人之上級長官未盡督導之責，不知被上
    訴人實際工作情形致誤為嘉獎，嗣經查明後已懲處相關督導
    人員，並已註銷該次嘉獎（見本院更(一)卷(一)第138 頁）。至
    被上訴人所稱之其餘記功或記獎部分，尚非發生於88年度下
    半年間或屬通信中心之勞務，尚與本件無關，故被上訴人主
    張其在通信中心之工作表現優良並因此獲獎，不可能未到職
    上班，自亦不足為其有利之認定。
  6.再者，上訴人在88年12月10日起設置管制簿，要求通信中心
    人員簽到，然被上訴人於88年12月15日8 時20分才進辦公室
    ，卻於簽到簿上簽署8 時0 分到勤，經其勤務營副營長王恕
    堯當場糾正，要求更改而置之不理等情，業據證人王恕堯及
    勤務連輔導長甲○○到庭證述屬實（見本院更(一)卷(一)第305
    ～308 頁），可見被上訴人確有未按時上班之情事。又同月
    16日被上訴人遲到，經潘興國連長於該日8 時整在上面註記
    「乙○○（即被上訴人）尚未簽到」，嗣被上訴人於簽到簿
    上記載7 時55分，並將上開註記刪除等情，亦據證人潘興國
    到庭證述明確，且與該管制簿之記載及塗改情形相符（見本
    院更(一)卷(一)第157 、334 、335 頁）。被上訴人雖否認為其
    所塗改，但上開註記係潘興國所為，而其既明確證稱並非其
    所塗改，且其註記時被上訴人既尚未簽到，則就經驗法則而
    言，被上訴人之簽到時間既係與上開註記不符，而該塗改亦
    僅與被上訴人有利害關係，他人實無加以塗改之必要，故被
    上訴人之抗辯並不足採。另被上訴人於88年12月16日下午並
    未到職上班，且於88年12月30日下午及12月31日全日雖有提
    出請假單，但未經長官批准即行離校，亦有上訴人提出之管
    制簿及請假單為證（見本院更(一)卷(一)第89、90、157 頁），
    而12月16日當日上午被上訴人有上班遲到而塗改管制簿之情
    事，則下午之上班情形自為上訴人所特別注意，故上開管制
    簿上所載當日下午之查核情形，應屬真實。又被上訴人之請
    假單對照其他人員之請假單上有「勤務連輔導長甲○○」蓋
    章批「准」之記載，可見此部分請假尚未經長官批准，則被
    上訴人有未經准假即行離校之情事，亦甚明確，況此兩次未
    到職情形均經上訴人為記過處分（見原審卷第100 、103 頁
    ）。又第三人黃靖純透過育幼院院長檢舉被上訴人與其夫往
    來甚密，妨礙其婚姻家庭等情，依黃靖純於本院之證言所述
    係自88年10月間開始一直延續至今（見本院更(一)卷(一)第288
    、289 頁），核與上訴人副教育長耿繼川之報告書記載：88
    年12月6 日上午9 時，國軍第二育幼院院長來電話檢舉被上
    訴人經常騷擾該院幼兒教師黃秋金（即黃靖純）女士家庭，
    並將其夫劉四海邀約外出，夜不返家一情，希該校制止被上
    訴人等語相符，應認耿繼川該部分報告內容，堪以採信。
  7.又被上訴人係受聘於上訴人學校擔任通信作業員，其業務執
    掌包括校外單位公文收件處理作業、校內各單位呈校部公文
    收件登記處理作業、早報及晚報之管理等事項，有上訴人所
    提出之業務執掌表足憑（見原審調字卷第36頁），且為被上
    訴人所不爭執。然上訴人提出其行政處人事科文卷室雇員陳
    素真之報告指稱被上訴人88年7 月至12月份都沒送公文到文
    卷室拆封、掛表，都是由通信中心小兵送來。考量被上訴人
    並未每日來領取，所以每日公文均由其及盧光玉負責分送各
    單位；盧光玉之報告指稱88年7 月至12月份期間，被上訴人
    都沒有按時來分送掛表；綜合科雇員李金蓮之報告指稱該科
    公文皆由文卷室陳、盧2 人送來無誤；文書員王映明之報告
    指稱被上訴人負責分送總收文及校內發文分送業務，88年7
    月至12月份期間，都未按時來分送掛表、公文，都由陳素真
    、盧光玉擔任這項工作及被上訴人偶而來一下，亦拖延時日
    ；諮商中心心理輔導員溫菲琪之談話筆錄記載被上訴人有時
    候1 個月1 次，有時候2 個月才1 次到該中心送公文；勤務
    營勤務連自88年9 月底起負責支援通信中心之一兵莊鈺維之
    報告及談話筆錄記載其自9 月底至12月間未曾在通信中心見
    過被上訴人作業，僅偶而在文卷室遇見過被上訴人幾次；擔
    任大學部收發文之二兵顏勝宏之談話錄記載其擔任4 個月收
    發文工作期間沒有收過被上訴人分發之公文；勤務營勤務連
    下士韓宏智之報告指稱於88年7 月至12月間沒有在上班時間
    在通信中心看過被上訴人等情，有各該報告書及談話筆錄在
    卷可憑（見原審卷第131 ～145 頁）。而上開提出報告或說
    明者皆為與被上訴人工作上有直接接觸之人員，且與被上訴
    人無任何嫌隙或恩怨，其等就工作狀況所為之陳述，應可認
    為真實，而被上訴人亦不否認上開文書形式上之真正，復未
    能說明有何與事實不符之處，則其工作情形確有嚴重懈怠之
    情事，且因其懈怠而加重其他同事之負擔，足堪認定。
  8.依上所述，被上訴人遭考成列為丁等之具體事由，係因遭人
    檢舉不當介入他人婚姻，經上訴人展開調查，發現被上訴人
    88年12月6 日至8 日連續曠職3 日；88年7 月至12月下半年
    期間執行勞務嚴重懈怠；88年12月10日特別設置出勤管制簿
    後，被上訴人竟於88年12月15日、16日偽造、塗改出勤紀錄
    及不服從上級長官之指揮；於88年12月16日下午未到職上班
    ；於88年12月30日及31日未經准假而未到職1 又1/2 日等情
    事。則依其事件發生之時間觀之，均係發生在88年度考成期
    間之情事，自得採為辦理考成之依據，而就其具體之情事為
    斟酌，亦應已符合違反勞動契約或工作規則而情節重大之要
    件，故上訴人據以終止勞動契約，並無不合。至被上訴人雖
    陳稱考成評為丁等係以其於12月6 日至8 日之連續曠職3 日
    為主要依據，而該部分事實依上訴人所述，至遲應於陸軍總
    部89年2 月25日之令函中即已知悉，應自該時起算30日之除
    斥期間，則上訴人於89年5 月15日核發之解僱令即已逾期而
    不合法等語。然本件上訴人之終止契約係以考列丁等而非以
    連續曠職3 日為依據，而考列丁等得為終止勞動契約之事由
    ，並得一併斟酌其他得為終止契約之要件，已如前述。況上
    訴人考列被上訴人為丁等之具體事由，並非單以連續曠職3
    日為唯一論據，尚有考量其他工作情況（例如在被上訴人在
    調查期間，仍有多項違反工作規則之情事，故一併列為評定
    依據），亦如前述，則被上訴人此部分論述，仍不足採。
  9.又上訴人就88年度之年度考成，本應於89年2 月9 日完成，
    而被上訴人部分因有陳情（檢舉）案在調查並申訴中，故暫
    不列入考評，嗣經陸軍總部調查後於89年2 月25日伯沈字
    第1176號令檢附調查報告與建議飭令上訴人適法處理，業如
    前述。上訴人乃於89年4 月14日依總部調查結果由校長主持
    召開懲處評審會決議將被上訴人考成列為丁等，有該會議紀
    錄在卷可稽（見本院上字卷第154 、155 頁，上更(一)卷(一)第
    111 、112 頁），並經證人林武賢證述明確（見本院上字卷
    第127 、128 頁），復為上訴人所不爭執，應認上訴人於89
    年4 月14日已確定知悉被上訴人88年度之考成列為丁等之情
    事，則30日之終止權行使期間自應從89年4 月15日起算。按
    於一定期日或期間內，應為意思表示或給付者，其期日或其
    期間之末日，為星期日、紀念日或其他休息日時，以其休息
    日之次日代之，民法第122 條定有明文。本件計算30日之終
    止期間之末日雖為89年5 月14日，然該日適逢星期日（見本
    院更(一)卷(一)第113 頁之該年度日曆），依上開條文規定，自
    應以89年5 月15日為期間之末日，則上訴人於該日核發解雇
    令並告知被上訴人，並未逾越法定期間。至被上訴人雖陳稱
    其係於同年月16日始收受解雇令之送達，但證人即被上訴人
    所屬勤務連輔導長甲○○於本院審理時明確證稱其於5 月15
    日下午即已告知被上訴人解雇之情事（至有無送達書面則證
    稱已無印象，見本院卷(一)第150 ～154 頁），此項證言經與
    被上訴人曠職事件係勤務連之重大事件，其所屬員工亦因而
    遭受連帶行政處分（見原審調字卷第37頁，本院上更(一)字卷
    (一)第137 頁）為斟酌，被上訴人之處分結果應係勤務連極為
    注意之情事，參以該解雇令係於89年5 月12日經陸軍總部核
    定後之同年5 月15日即行核發，並載明自同年5 月16生效，
    則甲○○於15日下午受連長之指示向被上訴人為告知，應符
    常情，故縱人事令係如被上訴人所稱於翌日始行送達，亦不
    影響已合法解雇之效力。
  10.至上訴人主張因終止與被上訴人之勞動契約，須經陸軍總部
    核定，故應以陸軍總部89年4 月17日收受其呈文為計算期間
    之基準。惟上訴人既係被上訴人之雇主，則其終止與被上訴
    人間之勞動契約，雖須經陸軍總部之核定，但陸軍總部核定
    之事實，仍須於30日內經由上訴人通知被上訴人。故上訴人
    終止與被上訴人間之勞動契約，雖須經陸軍總部之核定，但
    因上訴人係被上訴人之雇主，其30日除斥期間之計算，仍應
    以上訴人之法定代理人即校長知悉時為準，上訴人上開主張
    ，尚有誤解，併予說明。
八、綜上所述，本件被上訴人確有年度考成丁等之情事，且該考
    列丁等之事由，亦符合違反勞動契約或工作規則而情節重大
    之要件，則上訴人以被上訴人年度考成丁等為由，不經預告
    而終止勞動契約，即屬有據，且該終止亦未逾30日之法定期
    間，被上訴人稱該終止之事由不存在且終止逾法定除斥期間
    而不合法，並不足採。從而，被上訴人主張上訴人違法解僱
    ，請求確認與上訴人間之僱傭關係存在，為無理由，不應准
    許。原審准被上訴人之請求而確認兩造間僱傭關係存在，自
    有未洽。上訴意旨指摘原判決不當，求予廢棄改判，為有理
    由。爰由本院予以廢棄，並改判如主文第二項所示。
九、據上論結：本件上訴為有理由，依民事訴訟法第450 條、第
    78條，判決如主文。
中　　華　　民　　國　　96　　年　　2 　　月　　27　　日
                            勞工法庭
                                審判長法官  黃金石
                                法      官  林健彥
                                法      官  林紀元
以上正本證明與原本無異。
如對本判決上訴，須於判決送達後20日內向本院提出上訴狀，其
未表明上訴理由者，應於上訴後20日內向本院提出上訴理由書（
均須按他造當事人之人數附繕本）。上訴時應提出委任律師或具
有律師資格之人之委任狀，並依附註條文規定辦理。
中　　華　　民　　國　　96　　年　　2 　　月　　27　　日
                                書  記  官  楊茱宜
附註：
民事訴訟法第466 條之1 ：
對於第二審判決上訴，上訴人應委任律師為訴訟代理人，但上訴
人或其法定代理人具有律師資格者，不在此限。
上訴人之配偶、三親等內之血親、二親等內之姻親，或上訴人為
法人、中央或地方機關時，其所屬專任人員具有律師資格並經法
院認適當者，亦得為第三審訴訟代理人。
第1 項但書及第2 項情形，應於提起上訴或委任時釋明之。
